【裁判字號】    95,易,645
【裁判日期】    951128
【裁判案由】    傷害
【裁判全文】
臺灣彰化地方法院刑事判決               95年度易字第645號
公  訴  人  臺灣彰化地方法院檢察署檢察官
被      告  戊○○
            己○○
上列被告因傷害案件，經檢察官提起公訴（95年度調偵續字第2
號），本院判決如下：
    主  文
本件公訴不受理。
    理  由
一、公訴意旨略以：被告己○○於民國93年12月12日，本欲駕車
    與其友人即被告戊○○至臺中縣清水鎮，適其姊夫吳煜裕、
    其姊盧美虹（以上二人均經檢察官另為不起訴處分）前於93
    年11月25日16時許駕車與林鐵虎發生車禍致林鐵虎死亡一事
    ，欲至林鐵虎靈前上香致意，惟乏交通工具前往，即囑由被
    告己○○駕車偕同被告戊○○先搭載吳煜裕、盧美虹至林鐵
    虎靈前上香，於同日13時許，抵時林鐵虎靈前後，吳煜裕、
    盧美虹即偕同上香，被告己○○、戊○○則在車上等候。詎
    吳煜裕、盧美虹甫欲上香，即與林鐵虎家屬發生拉扯、爭執
    ，盧美虹因向在車上等候之被告己○○、戊○○呼救求援，
    被告己○○、戊○○聞訊奔至爭執現場欲將吳煜裕拉離現場
    ，惟被告己○○、戊○○見現場混亂而無法將吳煜裕拉離現
    場復同遭林鐵虎家屬攻擊，竟共同基於傷害之犯意聯絡，同
    返車上各取置於後車廂之電擊棒後再返回爭執現場，被告戊○○即以電擊棒毆擊乙○○、丙○○，被告己○○則以電擊
    棒毆擊甲○○、丁○○，致乙○○受有眩暈、右前臂、右手
    、左腰、左下腿麻木感之傷害；丙○○受有手拇指撕裂傷、
    下頷撕裂傷、頭皮撕裂傷及胸部挫傷等傷害；丁○○受有頭
    皮撕裂傷、左側顳部、右手小指、左膝擦傷等傷害；甲○○
    則受有右手麻木感、右手開放性傷口等傷害，因認被告二人
    均涉有刑法第277 條第1 項之傷害罪嫌。
二、按告訴乃論之罪，告訴人於第一審辯論終結前，得撤回其告
    訴，又告訴經撤回者，法院應諭知不受理之判決，並得不經
    言詞辯論為之，刑事訴訟法第238 條第1 項、第303 條第3
    款及第307 條分別定有明文。
三、查本件被告己○○、戊○○因傷害案件，由被害人乙○○、
    丙○○、甲○○及丁○○提出告訴後，經檢察官提起公訴，
    認被告二人均係犯刑法第277 條第1 項之傷害罪，依同法第
    287 條前段之規定，須告訴乃論，茲據告訴人乙○○、丙○○、甲○○及丁○○已於95年10月31日具狀撤回告訴，有刑
    事撤回告訴狀1 份在卷為憑，揆諸首揭規定，爰不經言詞辯
    論，逕諭知不受理之判決。
據上論斷，應依刑事訴訟法第303 條第3 款、第307 條，判決如
主文。
中    華    民    國    95    年    11    月    28    日
                  刑事第一庭    審判長法  官  周淡怡
                                      法  官  周莉菁
                                      法  官  吳永梁
以上正本證明與原本無異。
如不服本判決，應於判決送達後10日內，向本院提出上訴狀（須
附繕本）。
告訴人或被害人對於判決如有不服具備理由請求檢察官上訴者，
其上訴期間之計算係以檢察官收受判決正本之日期為準。
中    華    民    國    95    年    11    月    30    日
                                      書記官  陳美敏


司法院資訊處製作；財團法人民間司法改革基金會備份。
